# 长期股权投资权益法核算的累计投资收益小于分红金额

提问人：472172619 时间：2023-09-08 21:22:39
权益法核算的长期股权投资累计确认的账面投资收益金额小于分红金额，那么分红金额超过部分如何处理？是先冲减长投-投资收益，超过部分冲减成本吗？后续每年确认投资收益时，是要先还原已冲减的成本，成本还原完后在确认投资收益吗？如果是这样的话，是依据准则或解释哪里来处理的呢？
请陈版主不吝赐教~@chenyiwei

回答人：chenyiwei
收到分红超出权益法下累计确认的投资收益的差额，作为投资成本的收回，减少“长期股权投资——投资成本”。
后续投资收益正常确认即可，不需要考虑还原这部分冲减的成本。